【裁判字號】    89,交易,52
【裁判日期】    890719
【裁判案由】    妨害公務等
【裁判全文】
臺灣基隆地方法院刑事判決                          八十九年度交易字第五二號
    公  訴  人  台灣基隆地方法院檢察署檢察官
    被      告  甲○○
右列被告因妨害公務等案件，經檢察官提起公訴（八十九年度偵字第一七九九號），
本院判決如左：
    主      文
甲○○服用酒類，不能安全駕駛動力交通工具而駕駛，累犯，處有期徒刑肆月，如易
科罰金以參佰元折算壹日；又對於公務員依法執行職務時，施強暴，累犯，處有期徒
刑陸月，如易科罰金以參佰元折算壹日；又於公務員依法執行職務時，當場侮辱，累
犯，處有期徒刑貳月，如易科罰金以參佰元折算壹日。應執行有期徒刑壹年，如易科
罰金，以參佰元折算壹日。
    事      實
一、甲○○曾於民國（下同）八十七年間因偽造文書印文案件，經本院判處有期徒刑
    三月確定，甫於八十七年九月十七日執行完畢。猶不知警惕，竟於八十九年四月
    二十五日二十二時四十分許，本明知當日係自己開車，若已飲酒過量即不應開車
    ，則於飲酒之際，便應控制飲酒之限度，若其嗣後有飲酒過量而致酒醉之情形，
    即不得再行駕駛汽車，以防止因酒後駕車而發生車禍之危險，惟其仍怠於注意，
    未控制飲酒之限度，竟於飲酒過量而其吐氣所含酒精成分高達每公升零點九四（
    駕駛人飲酒後吐氣所含之酒精成分超過每公升零點二五毫克以上，依道路交通安
    全規則第一百十四條第二款不得駕車）之情形下，仍騎乘車牌號碼ＧＫＸ—二七
    二號重型機車上路，車行至基隆市○○街，遇警員執行路檢勤務，經基隆市警察
    局交通隊員謝嘉峰鳴笛示意其停車，甲○○因未戴安全帽且欲逃避酒精測試，竟
    基於對於公務員依法執行職務時，施強暴之概括犯意，意圖規避警員之攔檢而以
    騎車衝撞警員謝嘉峰之方式對值勤之警員施強暴，幸謝員及時閃避而未受傷，甲
    ○○遂向忠三路方向逆向行駛，後失控跌倒而為四名值勤警員攔下，拒絕接受酒
    精濃度測試，並以拉扯警員許書銘制服（扯落鈕釦）方式，對執行勤務之警員施
    強暴，妨害值勤警員執行公務，復以足以貶損他人人格之三字經等穢語當場辱罵
    執行攔檢勤務之警員。
二、案經基隆市警察局移請台灣基隆地方法院檢察署檢察官偵查起訴。
    理      由
一、訊據被告甲○○固坦承其有酒後駕車及辱罵警員等事實，惟矢口否認右揭犯行，
    並辯稱：「沒有這個事情，但我有喝酒，未戴安全帽，因警察罰單開我三項酒後
    騎車、未戴安全帽，又扣我手銬，我才罵人。」云云。然查：
    （一）被告於案發當日其吐氣所含酒精成分高達每公升零點九四毫克與於警員執
          行職務時當場以足以貶損他人人格之三字經辱罵警員等情，業經被告於本
          院審理中坦承不諱，核與案發當時在現場執行職務之警員謝嘉峰於本院審
          理中具結證述之情節相符，並有由被告之妻乙○○所代簽之被告酒精濃度
          測試表一紙附卷可稽。
    （二）又被告基於妨害公務之概括犯意，以騎車衝撞警員謝嘉峰及拉扯警員許書
          銘制服之方式對執行勤務之警員施強暴等情，亦據證人許書銘、謝嘉峰分
          別於偵審中結證屬實，復有現場照片四張（警員許書銘制服之鈕釦確遭扯
          落）及警員謝嘉峰之報告書一紙在卷可按，參諸被告嗣後跌倒於地，如被
          告自始即遵照警員之指示停車受檢，則被告應不致會跌倒，當可認為被告
          係騎車衝撞警員，後因失控跌倒於地無訛；又被告如係不勝酒力跌倒，則
          被告應已無意識能力，焉能立於現場辱罵警員並拉扯警員制服？是被告辯
          稱並無此事云云，顯屬無稽。
    （三）參照美國、德國之實務認定標準，對於吐氣所含之酒精成分已達每公升零
          點五五毫克或血液中酒精濃度達百分之零點一一以上者，肇事率已為一般
          正常人之十倍，認為已達不能安全駕駛之標準，而被告之酒精測試值已達
          吐氣每公升零點九四毫克，遠逾上開標準，足認被告飲酒已達不能安全駕
          駛之程度。本件事證明確，被告之犯行洵堪認定，自應依法予以論科。
三、核被告所為係犯刑法第一百八十五條之三之重大違背義務致交通危險罪、第一百
    三十五條第一項之妨害公務罪及第一百四十條第一項之侮辱公務員罪。被告所犯
    上開三罪間，行為不同，犯意各別，罪名互殊，應予分論併罰，公訴人認係有方
    法、結果之牽連關係，容有誤會，併此敘明。查被告曾於八十七年間因偽造文書
    印文案件，經本院判處有期徒刑三月確定，甫於八十七年九月十七日執行完畢，
    有本院被告全國前案紀錄表可稽，其於有期徒刑之執行完畢後，五年內再犯本件
    有期徒刑以上之罪，為累犯，依法應加重其刑。爰審酌被告犯罪之動機、目的、
    手段、犯罪所生之危害、犯罪後猶飾詞卸責，態度不佳等一切情狀，分別量處如
    主文所示之刑，均諭知易科罰金之折算標準。並定其應執行之刑與易科罰金之折
    算標準。
據上論斷，應依刑事訴訟法第二百九十九條第一項前段、刑法第一百八十五條之三、
第一百三十五條第一項、第一百四十條第一項、第四十七條、第五十一條第五款、第
四十一條、罰金罰鍰提高標準條例第一條前段、第二條，判決如主文。
本案經檢察官周啟勇到庭執行職務
中      華      民      國    八十九    年      七      月     十九     日
                                臺灣基隆地方法院刑事第三庭
                                        法      官  林火炎
右正本證明與原本無異。
對於本件判決如有不服，應於收受送達後十日內，向本院提出上訴書狀，上訴於臺灣
高等法院，並按他造當事人之人數附具繕本。
                                        書  記  官  王月娥
中      華      民      國    八十九    年      七      月    二十一    日
附錄論罪法條
刑法第一百八十五條之三：
服用毒品、麻醉藥品、酒類或其他相類之物，不能安全駕駛動力交通工具而駕駛者，
處一年以下有期徒刑、拘役或三萬元以下罰金。
刑法第一百三十五條第一項：
對於公務員依法執行職務時，施強暴脅迫者，處三年以下有期徒刑、拘役或三百元以
下罰金。
刑法第一百四十條第一項：
於公務員依法執行職務時當場侮辱或對於其依法執行之職務公然侮辱者，處六月以下
有期徒刑、拘役或一百元以下罰金。


司法院資訊處製作；財團法人民間司法改革基金會備份。
